【裁判字號】    89,交聲,236
【裁判日期】    891031
【裁判案由】    違反道路交通管理處罰條例聲明異議
【裁判全文】
臺灣臺北地方法院交通事件裁定                    八十九年度交聲字第二三六號
    異議人即
    受處分人  乙○○
右列受處分人因違反道路交通管理處罰條例案件，對於臺北市交通事件裁決所中華民
國八十九年四月廿一日所為之處分( 原處分案號：北市交裁駕字第22-A00000000號 )
聲明異議，本院裁定如左：
        主      文
異議駁回。
        理      由
一、按汽車行駛時，駕駛人應注意車前狀況並隨時採取必要之安全措施；汽車行近行
    人穿越道前，應減速慢行，遇有行人穿越時，無論有無交通警察指揮或號誌指示
    ，均應暫停讓行人先行通過，「道路交通安全規則」第九十四條第三項及第一○
    三條均有明文規定。汽車駕駛人，駕駛汽車違反「道路交通安全規則」，因而肇
    事致人受傷者，吊扣其駕駛執照三個月至六個月，「道路交通管理處罰條例」第
    六十一條第二項亦有處罰明文。
二、本件受處分人即異議人乙○○於八十九年二月七日下午四時十五分許，駕駛一輛
    車牌BL-3388 號自用小客車，沿臺北市○○○路○段南側內線車道由西往東方向
    行駛，途經忠孝東路四段、敦化南路一段設有行人穿越道交岔路口，適有行人甲
    ○○自該交岔路口西南角( 忠孝東路四段南側人行道 )經由該處行人穿越道徒步
    由南往北方向穿越忠孝東路四段，乙○○疏未注意車前狀況並隨時採取必要之安
    全措施，亦疏未注意行近行人穿越道前，應減速慢行，遇有行人穿越時，無論有
    無交通警察指揮或號誌指示，均應暫停讓行人先行通過，以致右前葉子板將甲○
    ○擦撞倒地，甲○○受有頭部外傷之傷害。臺北市政府警察局交通警察大隊第四
    組執勤員警蔡錫蒼以受處分人有違反「道路交通管理處罰條例」第六十一條第二
    項規定之行為而掣單( 北市警交大字第A00000000 號 )舉發並指定應到案日期(
    八十九年三月廿二日 )。嗣將該紙舉發違規通知單送達受處分人。受處分人於指
    定應到案日期前，向原處分機關申訴。原處分機關向舉發單位調查結果，仍認受
    處分人確有前揭「行經行人穿越道，遇有行人穿越時，不暫停讓行人先行通過，
    致行人甲○○受傷」之違規行為，原處分機關乃於八十九年四月廿一日依「道路
    交通管理處罰條例」第六十一條第二項規定，裁處吊扣其駕駛執照三個月處分。
三、訊據受處分人就其駕駛該輛車牌BL-3388 號自用小客車於前揭時地與甲○○發生
    碰撞，甲○○受有頭部外傷壹節雖不否認，惟矢口否認有任何違反「道路交通管
    理處罰條例」規定之行為，辯稱略以「我當時是綠燈號誌時，駕車通過行人穿越
    道，行人甲○○適與友人( 陳思羽 )沒有注意車輛而快跑穿越行人穿越道，是甲
    ○○來撞我的車子」云云。經查：
    (一)右揭事實，業據被害人甲○○指訴綦詳，核與目擊證人陳思羽之論述相符，
        並有道路交通事故調查報告表、交通事故談話紀錄表、道路交通事故補充資
        料表、交通事故研判表及國泰綜合醫院( 診字第一九四號 )診斷證明書影本
        一紙在卷可稽。
    (二)受處分人乙○○既自承係領有駕駛執照之駕駛人，其就「道路交通安全規則
        」第九十四條第三項「汽車行駛時，駕駛人應注意車前狀況並隨時採取必要
        之安全措施」及第一○三條「汽車行近行人穿越道前，應減速慢行，遇有行
        人穿越時，無論有無交通警察指揮或號誌指示，均應暫停讓行人先行通過」
        等規定，自均應知之甚稔。況查卷附「道路交通事故調查報告表」所載，本
        件交通事故發生當時係日間、天候、路面乾燥無缺陷、視距良好無障礙物且
        號誌正常等情形觀之，查無任何足令受處分人有何不能注意之情事，其應注
        意且能注意前揭「道路交通安全規則」規定卻疏未注意以致肇事，其就本件
        交通事故之發生自有過失無疑，且其過失與被害人甲○○受有前揭傷害間，
        確有相當因果關係。受處分人空言否認，所辯無非係卸責之詞，不足採信。
        本件受處分人駕車違反道路交通安全規則因而肇事致人( 甲○○ )受傷之違
        規事證明確。從而原處分機關依「道路交通管理處罰條例」第六十一條第二
        項規定，裁處吊扣受處分人駕駛執照三個月之處分，核無違誤。本件受處分
        人之異議為無理由，應予駁回。
據上論斷，應依道路交通案件處理辦法第十九條，裁定如主文。
中      華      民      國    八  十  九    年    十      月    卅一    日
                          臺灣臺北地方法院交通法庭
                                  法  官  鍾      華
右正本證明與原本無異。
如不服本裁定，應於裁定送達後五日內向本院提出抗告狀。
                                  書記官  黃  繡  琴
中      華      民      國    八  十  九    年    十一    月    一      日


司法院資訊處製作；財團法人民間司法改革基金會備份。
